【裁判字號】    95,抗,721
【裁判日期】    951205
【裁判案由】    拍賣抵押物
【裁判全文】
臺灣臺北地方法院民事裁定               95年度抗字第721號
抗  告  人  甲○○
上列抗告人因與富邦資產管理股份有限公司間聲請拍賣抵押物事
件，抗告人對於民國95年9月11日本院所為之95年度拍字第976號
裁定提起抗告，本院裁定如下：
    主  文
抗告駁回。
抗告程序費用新台幣壹仟元由抗告人負擔。
    理  由
一、按抵押權人於債權已屆清償期而未受清償者，得聲請法院拍
    賣抵押物，就其賣得價金而受清償，民法第873條第1項定有
    明文。又抵押權人依上開法條之規定，聲請法院裁定及抗告
    法院之裁定，僅依非訟事件程序，以審查拍賣抵押物許可與
    否，並無確定實體上法律關係存否之效力，如抵押人就債務
    之存否有爭執時，應由抵押人提起確認之訴，以資解決。
二、本件相對人主張：抗告人以如原裁定所示之不動產設定最高
    限額抵押權予富邦商業銀行股份有限公司（下稱富邦銀行）
    ，以擔保抗告人所欠富邦銀行之借款及其他一切債務之清償
    ；抗告人分別於民國92年4月15日、92年4月29日向富邦銀行
    借款，另於92年5月16日申請20,000元之轉帳消費額度，並
    於93年1月16日申請調高額度至50,000元，復於93年5月17日
    申請現金卡額度為60,000元，詎抗告人未依約清償，上開抵
    押權所擔保之債權於94年11月10日經富邦銀行全數讓與予相
    對人，並於94年12月17日以公告方式通知抗告人，上開不動
    產抵押權亦隨同債權之讓與而移轉予相對人，並經辦妥抵押
    權讓與登記在案，爰聲請裁定許可拍賣抵押物等情，已據其
    提出抵押權設定契約書、他項權利證明書、土地及建物登記
    簿謄本、房屋貸款契約書影本、5年期固定利率房貸增補契
    約書、貸款契約書暨約定書、指數型信貸增補契約書、萬利
    周轉金調高額度申請書為證，原裁定予以准許，即無不合。
    抗告意旨略以：伊向富邦銀行申請房屋貸款後，於93年1月
    、2月間，發覺身患乙狀結腸、惡性腫瘤病症，繼於93年6、
    7月間病症惡化，始於93年7月22日住院開刀治療，嗣於93年
    8月5日出院回家，繼續門診追蹤治療迄今，無奈因腸胃手術
    開刀後，不宜激烈舉動，故無法找工作謀生，復遭友人借貸
    現金5,000,000元未還，導致繳納房貸現金中斷，因此並非
    居心拒繳房貸分期款項，只是暫緩時日，俟友人還款經濟狀
    況好轉後，將立即全數繳納云云，並未否認相對人抵押權之
    存在，至於相對人是否與抗告人另行合意變更清償約定之實
    體爭執，本件非訟程序不得加以審究，仍應為許可拍賣抵押
    物之裁定。
三、據上論結，本件抗告為無理由。依非訟事件法第46條、第21
    條第2項，第24條第1項、民事訴訟法第495條之1第1項、第
    449 條第1項、第78條，裁定如主文。
中    華    民    國    95    年    12    月    5     日
              民事第六庭    審判長法  官  李昆曄
                                  法  官  蕭清清
                                  法  官  郭美杏
以上正本係照原本作成
如不服本裁定，僅得於收受本裁定正本送達後10日內，以適用法
規顯有錯誤為理由，向本院提出再抗告狀，（須附繕本一份及繳
納再抗告裁判費新台幣1,000元），經本院許可後始可再抗告。
中    華    民    國    95    年    12    月    5     日
                                  書記官  潘惠梅


司法院資訊處製作；財團法人民間司法改革基金會備份。
